【裁判字號】    97,易,336
【裁判日期】    970924
【裁判案由】    竊盜
【裁判全文】
臺灣花蓮地方法院刑事判決               97年度易字第336號
公  訴  人  臺灣花蓮地方法院檢察署檢察官
被      告  乙○○
                    （另案於臺灣花蓮監獄執行中）
上列被告因竊盜案件，經檢察官提起公訴（97年度偵字第3539號
、97年度偵字第3385號），被告於本院準備程序進行中，就被訴
事實為有罪之陳述，經本院告知簡式審判程序意旨，並聽取公訴
人及被告之意見後，本院裁定依簡式審判程序審理，並判決如下
：
    主  文
乙○○攜帶兇器、踰越牆垣毀壞門扇竊盜，累犯，處有期徒刑柒
月；又攜帶兇器竊盜，累犯，處有期徒刑玖月；應執行有期徒刑
壹年貳月。扣案之活動扳手、老虎鉗、破壞剪各壹支、螺絲起子
貳支、手電筒壹支及手套壹雙均沒收之。
    事  實
一、乙○○於民國95年間因竊盜、違反毒品危害防制條例等案件
    ，分別經法院判處有期徒刑7月、4月，應執行有期徒刑10月
    確定，於96年6月9日縮短刑期執行完畢。詎仍不知悔改，竟
    (一)基於意圖為自己不法之所有，於97年5 月25日上午某時許
    ，擅自攀越過圍牆進入花蓮縣花蓮市警光新村33號甲○○之
    母親謝培元之住處後院，持客觀上足以危害人之身體、生命
    、具危險性、可供兇器使用之菜刀割破該處紗門及木門，再
    伸手入內打開門鎖，侵入謝培元住處（起訴書誤載為甲○○
    之住處，至於侵入住宅部分未據告訴），而竊取甲○○所有
    放置於該屋內之中華民國套幣1套、現金新臺幣（下同）6千
    元、舊版臺幣百元2張、50元2張、5元1張、1元2張、限金門
    使用舊版臺幣10元2張、5元1 張，得手離去。(二)又另基於意
    圖為自己不法之所有，於97年5 月25日晚上11時許，侵入花
    蓮縣鳳林鎮○○路28號旁倉庫內（侵入建築物部分未據告訴
    ），攜帶其所有客觀上足以危害人之身體、生命、具危險性
    、可供兇器使用之活動扳手、老虎鉗、破壞剪各1 支、螺絲
    起子2支，以及其所有之手電筒1支與手套1 雙，竊取邱煥光
    置於該倉庫內之小豬撲滿1 個（內有1元硬幣共約1千元）、
    拆信刀1支、銅製香爐1個、銅製神杯及銅製插秧指各3 個，
    得手後據為己有，且放置於其所有之銀色包包內，惟走出該
    倉庫正欲離去時，因其所騎乘之機車故障、無法攜帶上開物
    品離去，且又有路人自旁經過，即將上開銀色包包放在該倉
    庫對面之電線桿旁而先行步行離去，嗣經邱煥光報警而循線
    查獲，並扣得上開乙○○所有之活動扳手、老虎鉗、破壞剪
    各1支、螺絲起子2支、手電筒1支及手套1雙。乙○○於到案
    後，在員警尚未發覺其所為竊取警光新村33號屋內物品之竊
    盜犯行前，主動向警員自首該次竊盜犯行，事後並接受裁判
    。
二、案經花蓮縣警察局花蓮分局、鳳林分局報請臺灣花蓮地方法
    院檢察署檢察官偵查起訴。
    理  由
壹、程序事項：
    被告乙○○所犯係死刑、無期徒刑或最輕本刑為3 年以上有
    期徒刑以外之罪，亦非屬高等法院管轄第一審之案件，被告
    於準備程序中就被訴事實為有罪之陳述，經本院告知簡式審
    判程序之旨，並聽取公訴人及被告之意見後，乃裁定進行簡
    式審判程序，合先敘明。
貳、實體事項：
一、上揭犯罪事實，迭據被告乙○○於警詢、檢察官偵查及本院
    調查審理時坦承不諱，核與證人即被害人邱煥光於警詢時指
    述、證人甲○○於警詢、檢察官偵查時及本院調查審理時證
    述之情節大致相符，並有贓物認領保管單2 紙、現場照片18
    幀、員警職務報告1 份在卷可稽，亦有扣案之活動扳手、老
    虎鉗、破壞剪各1支、螺絲起子2支、手電筒1支、手套1雙可
    按。認被告之自白與事實相符，堪以採信。本件事證已臻明
    確，被告之犯行堪以認定，應予依法論科。
二、按刑法第321條第1項第3 款之攜帶兇器竊盜罪，係以行為人
    攜帶兇器竊盜為其加重條件，此所謂兇器，其種類並無限制
    ，凡客觀上足以對人之生命、身體、安全構成威脅，具有危
    險性之兇器均屬之，且祇須行竊時攜帶此種具有危險性之兇
    器為已足，並不以攜帶之初有行兇之意圖為必要。螺絲起子
    為足以殺傷人生命、身體之器械，顯為具有危險性之兇器（
    最高法院79年台上字第3253號判例意旨可資參照）。次按上
    訴人毀壞構成門扇之一部之電動鎖及喇叭鎖，係毀壞門扇之
    行為，毀壞附加於門上之掛鎖，則屬毀壞安全設備，因認上
    訴人所為，係犯刑法第321條第1項第2款、第3款之攜帶兇器
    毀壞門扇、安全設備竊盜罪。其毀壞門扇及安全設備之行為
    ，乃係竊盜之加重要件行為，自無成立毀損罪之餘地（最高
    法院83年度台上字第3856號判決意旨可資參照）。復按刑法
    第321條第1項第2 款規定將「門扇」、「牆垣」、「其他安
    全設備」並列。則所謂「門扇」應專指門戶而言，指分隔住
    宅或建築物內外之出入口大門而言。而所謂「其他安全設備
    」，指門扇、牆垣以外，依社會通常觀念足認為防盜之一切
    設備者，即屬相當（最高法院25年上字第4168號判例意旨可
    資參照）。查本案被告就上開犯罪事實(一)竊盜所用之菜刀，
    及犯上開犯罪事實(二)所攜帶前往之活動扳手、老虎鉗、破壞
    剪各1支、螺絲起子2支，均係屬金屬製品，質硬而型尖，在
    客觀上均足以危害他人生命、身體之安全，依上開判例意旨
    說明，該等物品顯具有客觀危險性，自均屬兇器無訛。又被
    告所毀壞構成門扇之一部之紗門及木門，係毀壞門扇之行為
    。核被告所為，就犯罪事實(一)所為，係犯刑法第321條第1項
    第2款、第3款攜帶兇器、踰越牆垣毀壞門扇竊盜罪。又毀壞
    門扇之行為，乃係竊盜之加重要件行為，自無成立毀損罪之
    餘地（最高法院83年度台上字第3856號判決意旨可資參照）
    ；被告就犯罪事實(二)所為，係犯刑法第321條第1項第3 款攜
    帶兇器竊盜罪。被告就上開2 次竊盜犯行，犯意各別，行為
    各別，應予分論併罰。又被告前因竊盜及違反毒品危害防制
    條例等案件，分別經法院判處有期徒刑7月、4月確定，於96
    年6月9日縮短刑期執行完畢，有臺灣高等法院被告前案紀錄
    表在卷可參，其於受有期徒刑之執行完畢，於5 年以內故意
    再犯本件有期徒刑以上之2 罪，均為累犯，應均依刑法第47
    條第1 項規定，加重其刑。又被告在員警查獲後，尚未發覺
    其所為犯罪事實(一)竊盜犯行前，主動向員警自首該件竊盜犯
    行，並接受裁判，有員警職務報告書1 份在卷可稽，已符合
    自首之要件，依刑法第62條前段規定減輕其刑。就被告所為
    犯罪事實(一)之犯行，同時有加重及減輕其刑之情形，先加後
    減之。爰審酌被告前有多次竊盜犯行，有臺灣高等法院被告
    前案紀錄表在卷可稽，其正值青壯年，不思以合法途徑獲得
    財物，竟運用智慧於不當之途，行為實無可取，惟念其於犯
    後尚能坦認犯行，態度尚佳，對被害人所造成之損害，有關
    竊取被害人邱煥光之物品部分，業經發還被害人邱煥光，此
    有贓物認領保管單在卷可稽；而竊取甲○○之金錢部分，甲
    ○○亦表示願意原諒被告，此有本院97年9 月10日審理筆錄
    在卷可稽，以及被告犯罪動機、智識程度、犯罪手段等一切
    情狀，分別量處如主文所示之刑，並定其應執行刑，以資懲
    儆。至被告所有供上開犯罪事實(二)竊盜行為所用之活動扳手
    、老虎鉗、破壞剪各1支、螺絲起子2支、手電筒1支及手套1
    雙，均為被告所有，業據被告陳明在卷，爰依刑法第38條第
    1項第2款規定均宣告沒收之。至供被告犯罪事實(一)竊盜行為
    所用之菜刀，非被告所有，業據被告陳明在卷，爰不併予宣
    告沒收，併此敘明。
據上論斷，應依刑事訴訟法第273條之1第1項、第299條第1項前
段，刑法第321條第1項第2款、第3款、第47條第1項、第62條前
段、第51條第5款，判決如主文。
本案經檢察官孫源志到庭執行職務。
中    華    民    國    97    年    9     月    24    日
                  刑事第二庭    法  官   陳月雯
上列正本證明與原本無異。
如對本判決不服，應於送達後10日內，向本院提出上訴狀（上訴
狀應記載具體上訴理由並應抄附繕本）告訴人或被害人如對於本
判決不服者，應具備理由請求檢察官上訴，其上訴期間之計算係
以檢察官收受判決正本之日期為準。
中    華    民    國    97    年    9     月    25    日
                                書記官
附錄本判決論罪之法律條文：
中華民國刑法第321條
犯竊盜罪而有左列情形之一者，處6月以上、5年以下有期徒刑：
一  於夜間侵入住宅或有人居住之建築物、船艦或隱匿其內而犯之
    者。
二  毀越門扇、牆垣或其他安全設備而犯之者。
三  攜帶兇器而犯之者。
四  結夥三人以上而犯之者。
五  乘火災、水災或其他災害之際而犯之者。
六  在車站或埠頭而犯之者。
前項之未遂犯罰之。


司法院資訊處製作；財團法人民間司法改革基金會備份。
